【裁判字號】    97,消債更,1669
【裁判日期】    980121
【裁判案由】    聲請更生程序
【裁判全文】
臺灣高雄地方法院民事裁定          97年度消債更字第1669號
聲  請  人  甲○○
代  理  人  莊進祥律師
上列當事人因消費者債務清理事件聲請更生，本院裁定如下：
    主  文
聲請人甲○○自中華民國九十八年一月二十一日十六時起開始更
生程序。
命司法事務官進行本件更生程序。
    理  由
一、聲請人意旨略以：聲請人於消費者債務清理條例通過後向最
    大債權銀行臺灣土地銀行聲請前置協商，於97年7 月15日因
    無法負擔任何還款條件致協商不成立。由於聲請人於市場擺
    攤賣花每月淨收入僅有23,000元，尚須支付房屋貸款6,300
    元及攤位貸款7,300 元，是扣除基本生活開銷後，顯入不敷
    出，已經超越聲請人能力，實無法負擔還款條件，而有不能
    清償之虞的情形，致履行困難，爰聲請准予裁定更生等語。
二、按債務人不能清償債務或有不能清償之虞者，得依消費者債
    務清理條例所定更生或清算程序，清理其債務。債務人無擔
    保或無優先權之債務總額未逾新台幣（下同）1200萬元者，
    於法院裁定開始清算程序或宣告破產前，得向法院聲請更生
    。又債務人與金融機構協商成立者，不得聲請更生或清算。
    。如法院開始更生程序之裁定，應載明其年、月、日、時，
    並即時發生效力。法院裁定開始更生或清算程序後，得命司
    法事務官進行更生或清算程序，必要時得選任律師、會計師
    或其他適當之自然人或法人一人為監督人或管理人。消費者
    債務清理條例第3 條、第42條第1 項、第151 條第5 項前段
    、第6 項、第45條第1 項及第16條第1 項分別定有明文。
三、經查：聲請人所主張之上開事實，業據提出聯合徵信中心之
    個人資料及土地銀行陳報狀（卷31-34頁、122-145頁，債務
    餘額為2,035,880元），聲請人95、96年國稅局各類所得資
    料、財產歸屬清單、土地及建物登記謄本、各類所得扣繳暨
    免扣繳憑單（卷63-65、30、66-71頁）、前置協商不成立通
    知書（卷35頁）、土地銀行房貸及彰化銀行攤位貸款繳款單
    及客戶往來明細（卷15-22 頁）、房屋稅及地價稅單（卷25
    - 27頁）、戶籍謄本（卷9 頁）等在卷可憑，可信為實。
四、本院審酌聲請人每月收入約為23,000元（卷58頁聲請人之陳
    報狀），扣除每月自用住宅房屋貸款及賴以為生之攤位貸款
    共13,600元（6300＋7300＝13600） （卷7 頁）後，用於其
    基本生活費用每月約一萬元計，確已不足清償債務。而聲請
    人無擔保或無優先權之債務總額未逾新臺幣1,200 萬元，復
    無同條例第46條規定已經法院裁定開始清算程序或宣告破產
    及第6 條第3 項、第8 條各款所定駁回更生聲請等程序事由
    存在，則債務人聲請更生，是有理由。爰裁定如主文。
中    華民    國98    年    1     月  21   日
                  民事第三庭    法  官  藍家慶
上為正本係照原本作成。
本件不得抗告。
本裁定已於98年1 月21日下午4 時公告
中    華    民    國    98    年    1     月    21    日
                            書  記  官  呂姿儀


司法院資訊處製作；財團法人民間司法改革基金會備份。
